---
title: ""
---

## Teste *in vitro*

### Pacotes

```{r,results='hide', message=FALSE, warning=FALSE}

library(tidyverse)
library(ggthemes)
library(readxl)
library(DT)
library(drc) 
library(patchwork)
library(ggplot2)

```


### Importando os dados

```{r}
library(readxl)
data <- read_xlsx("experimento_arroz.xlsx")
library(DT)
datatable(data)
```

## Analise exploratoria

```{r, results='hide', message=FALSE, warning=FALSE}

data2 <- data |>
  group_by(trat, dose) |> 
  summarise(growth_mean = mean(crescimento))

 data |> 
   ggplot(aes(dose, crescimento))+
  geom_point()+
  #geom_line()+
  facet_wrap(~trat) +
      labs(x = "Dose (μL.L-1)", y = "Crescimento micelial (cm)", title= "Efeito de nanoparticulas no crescimento micelial") +
      theme_few()+
    theme(plot.title = element_text(hjust = 0.5)) 

  data
  
```

## Analise para NPsCu:

### Ajuste de modelo para regresão:

#### Modelo linear

```{r}
cu <- data |> filter(trat == "NPsCu")
m1 <- lm(crescimento ~ dose, data=cu)
summary(m1)

```

#### Modelo quadratico:

```{r}

m2=lm( crescimento ~ dose + I(dose^2), data = cu)
summary(m2)

```

#### Comparação dos modelos

```{r}

AIC(m1, m2)

```

### Representação grafica dos dois modelos de melhor ajuste para NPsCu:

```{r, results='hide', message=FALSE, warning=FALSE}

c <- cu |> 
  group_by(dose) |> 
  summarize(meancresc = mean(crescimento), sd=sd(crescimento))

# Modelo linear
c1 <- c |> 
  ggplot(aes(dose, meancresc))+
  geom_point()+
 # scale_x_continuous(breaks = seq(7,22,2), limits = c(7,21))+
  geom_smooth(se = F, formula = y ~ poly(x, 1), method = "lm", color = "black")+
  theme_few()+
  annotate(geom = "text",
           x = 4.5, y = 8.5,
           label = "y = 8.87 - 0.84 x
           R² = 0.88",
           hjust = 1,5)+ 
  geom_errorbar(aes(ymin = meancresc - sd, 
                    ymax = meancresc + sd), 
                width = 0.1) +
   labs(y= "Média do crescimento", x= "Dose", title = 'Modelo linear') 


# Modelo quadratico
c2 <- c |> 
  ggplot(aes(dose, meancresc))+
  geom_point()+
 # scale_x_continuous(breaks = seq(7,22,2), limits = c(7,21))+
  geom_smooth(se = F, formula = y ~ poly(x, 2), method = "lm", color = "black")+
  theme_few()+
  annotate(geom = "text",
           x = 4.5, y = 8.5,
           label = "y = 8.53 - 0.34x - 0.1x²
           R² = 0.91",
           hjust = 1,5)+ 
  geom_errorbar(aes(ymin = meancresc - sd, 
                    ymax = meancresc + sd), 
                width = 0.1) +
  labs(y= "", x= "Dose", title = 'Modelo quadratico')



(c1|c2)

```


## Analises para NPsAg:

### Ajuste de modelo para regresão:

#### Modelo linear

```{r}
ag = data |> filter(trat == "NPsAg")
  m1 =lm(crescimento ~ dose, data=ag)
summary(m1)

```

#### Modelo quadratico

```{r}

m2=lm( crescimento ~ dose + I(dose^2), data = ag)
summary(m2)

```

#### Comparação dos modelos

```{r}

AIC(m1, m2)

```

### Representação grafica dos dois modelos de melhor ajuste:

```{r, results='hide', message=FALSE, warning=FALSE}

a <- ag |> 
  group_by(dose) |> 
  summarize(meancresc = mean(crescimento), sd=sd(crescimento))

# Modelo linear
a1 <- a |> 
  ggplot(aes(dose, meancresc))+
  geom_point()+
 # scale_x_continuous(breaks = seq(7,22,2), limits = c(7,21))+
  geom_smooth(se = F, formula = y ~ poly(x, 1), method = "lm", color = "black")+
  theme_few()+
  annotate(geom = "text",
           x = 4.5, y = 8.5,
           label = "y = 9.27 - 1.22 x
           R² = 0.89",
           hjust = 1,5)+ 
  geom_errorbar(aes(ymin = meancresc - sd, 
                    ymax = meancresc + sd), 
                width = 0.1) +
   labs(y= "Média do crescimento", x= "Dose", title = 'Modelo linear') 


# Modelo quadratico
a2 <- a |> 
  ggplot(aes(dose, meancresc))+
  geom_point()+
 # scale_x_continuous(breaks = seq(7,22,2), limits = c(7,21))+
  geom_smooth(se = F, formula = y ~ poly(x, 2), method = "lm", color = "black")+
  theme_few()+
  annotate(geom = "text",
           x = 4.5, y = 8.5,
           label = "y = 8.75 - 0.44x - 0.16x²
           R² = 0.92",
           hjust = 1,5)+ 
  geom_errorbar(aes(ymin = meancresc - sd, 
                    ymax = meancresc + sd), 
                width = 0.1) +
   labs(y= "", x= "Dose", title = 'Modelo quadratico')

(a1|a2)

```

## EC50 

### Calculo do EC50 - NPsCu

```{r}

drc1 <- drm(crescimento ~ dose, data = cu,
    fct = LL.3())
summary(drc1)

plot(drc1)


ED(drc1, 50, interval = "delta")

```


### Calculo do EC50 - NPsAg

```{r}


drc2 <- drm(crescimento ~ dose, data = ag,
    fct = LL.3())
summary(drc2)

plot(drc2)

ED(drc2, 50, interval = "delta")
```


```{r}

dadonano <- data.frame( Trat = c("NPsCu", "NPsAg"),
                       Estimate = c(5.25965, 3.9594 ),
                       Lower = c(4.76202, 3.7097),
                       Upper = c(5.75729, 4.2091))

datatable(dadonano)


```


```{r}

plotEC <- dadonano |>
  ggplot(aes(Trat, Estimate)) +
  geom_point() +
  ylim(1,10)+
  geom_errorbar(aes(ymin = Lower, ymax = Upper), width = 0.05) +  
   geom_text(aes(label = round(Estimate, 2)), hjust = 1.2) +  
  labs(x = "Nanoparticula", y = "EC50") + 
 theme_few()

plotEC

```












